【裁判字號】    98,裁,3361
【裁判日期】    981224
【裁判案由】    營業稅
【裁判全文】
最  高  行  政  法  院  裁  定
                                      98年度裁字第3361號
抗  告  人  甲  ○
上列抗告人因與相對人財政部臺灣省南區國稅局間營業稅事件，
對於中華民國98年9月8日高雄高等行政法院98年度再字第46號裁
定，提起抗告，本院裁定如下︰
    主  文
抗告駁回。
抗告訴訟費用由抗告人負擔。
    理  由
一、按抗告法院認抗告為不合法或無理由者，應為駁回抗告之裁
    定。次按「再審之訴不合法者，行政法院應以裁定駁回之。
    」為行政訴訟法第278條第1項所明定。又「再審之訴應於30
    日之不變期間內提起。前項期間自判決確定時起算，判決於
    送達前確定者，自送達時起算；其再審之理由發生或知悉在
    後者，均自知悉時起算。」同法第276條第1項、第2項亦有
    明文。倘再審原告主張再審之理由發生或其知悉在後者，應
    就此利己事實負舉證責任，此觀同法第277條第1項第4款之
    規定自明。訴訟代理人除受送達之權限受有限制者外，送達
    應向該代理人為之，行政訴訟法第66條前段亦有明文。
二、本件原裁定以：抗告人與相對人間營業稅事件原審法院97年
    度訴字第478號判決（下稱原判決）前經本院於民國98年6月
    18日以98年度裁字第1440號裁定（下稱原確定裁定）駁回抗
    告人之上訴，原確定裁定正本係於98年6月26日送達抗告人
    之訴訟代理人，並由其受僱人代為收受，此有本院送達證書
    附卷可稽，則原判決已經原確定裁定駁回抗告人之上訴而告
    確定。揆諸行政訴訟法第276條第1項、第2項之規定及本院9
    3年3月份庭長法官聯席會議決議意旨可知，本件提起再審之
    30日不變期間，應自原確定裁定送達之翌日即98年6月27日
    起算，因抗告人住居於臺南市，扣除在途期間6日，原應計
    至98年8月1日（星期六）即告屆滿；惟因該日為例假日，依
    法以98年8月3日（星期一）代之。詎抗告人遲至98年8月4日
    始向原審法院提起本件再審之訴，有原審法院加蓋於抗告人
    再審狀上收文戳記所載日期可考，顯已逾期；且抗告人亦未
    就其再審之理由係發生或其知悉在後之事實，舉證以資證明
    ，其再審之訴自非合法等由，而予駁回，經核無不合。
三、抗告意旨略謂：抗告人於98年9月11日經詢問臺南市政府人
    員始得知，訴願期間臺南市政府有傳訊第三人鄭慧君，且鄭
    慧君更進而承認SO會館為其所經營，亦即鄭慧君為營業稅法
    第2條所規定之納稅義務人，惟抗告人於98年9月14日向臺南
    市政府申請「鄭慧君之陳述意見書」影本，竟遭臺南市政府
    以98年9月17日南市建工字第09840111330號函駁回，依行政
    訴訟法第276條第2項後段規定，其再審之程序發生或知悉在
    後者，均自知悉時起算，故本件並未逾再審30日之不變期間
    等語。經查抗告人係於98年8月4日，以其於原審一再要求向
    臺南市政府調閱鄭慧君之詢問筆錄，而原審法院均未調閱，
    依行政訴訟法第273條第1項第13款及第14款提起再審之訴。
    足見抗告人於原審法院判決前已知悉該項證物，並無同法第
    273條第2項後段知悉再審理由在後之情事，其於抗告中主張
    其於原裁定之後始知再審理由，指摘原裁定而求予廢棄，並
    無理由，應予駁回。
四、據上論結，本件抗告為無理由。依行政訴訟法第104條、民
    事訴訟法第95條、第78條，裁定如主文。
中    華    民    國    98    年    12    月    24    日
                    最高行政法院第五庭
                        審判長法官  黃  璽  君
                              法官  陳  鴻  斌
                              法官  鄭  忠  仁
                              法官  吳  東  都
                              法官  陳  金  圍
以  上  正  本  證  明  與  原  本  無  異
中    華    民    國    98    年    12    月    25    日
                              書記官  郭  育  玎


司法院資訊處製作；財團法人民間司法改革基金會備份。
